臺灣板橋地方法院刑事判決　　　　　　　96年度易字第1951號
公　訴　人　臺灣板橋地方法院檢察署檢察官
被　　　告　甲○○
上列被告因毒品危害防制條例案件，經檢察官提起公訴（96年度
毒偵字第4626號），因被告為有罪陳述，經本院聽取當事人意見
後，以合議庭裁定，依簡式審判程序獨任審判，判決如下：
    主  文
甲○○施用第二級毒品，累犯，處有期徒刑拾月，減為有期徒刑
伍月，如易科罰金，以新臺幣壹仟元折算壹日。
    事  實
一、甲○○前曾於民國89年間，因施用毒品案件，經臺灣臺北地
    方法院依檢察官之聲請裁定送觀察、勒戒，經勒戒結果，被
    判定無繼續施用毒品傾向，經臺灣臺北地方法院檢察署檢察
    官於89年3 月15日以89年度毒偵緝字第109 號為不起訴處分
    確定；91年間，又因施用毒品案件，經臺灣士林地方法院依
    檢察官之聲請裁定送觀察、勒戒，經勒戒結果，被判定有繼
    續施用毒品傾向，經同法院依檢察官聲請裁定令入戒治處所
    施以強制戒治，經付執行，92年9 月4 日因停止強制戒治處
    分執行而出監，93年1 月27日保護管束期滿執行完畢；甲○
    ○並因上開第2 次毒品案件，經同法院於91年間判處有期徒
    刑6 確定，於92年間，其又因施用毒品案件，經本院判處有
    期徒刑6 月確定，93年間再因施用毒品案件，經臺灣臺北地
    方法院判處有期徒刑8 月確定，該3 有期徒刑經付執行及接
    續執行，並合併計算刑期，95年1 月26日縮短刑期假釋出監
    ，95年4 月21日假釋期間屆滿未經撤銷，視為執行完畢。
二、甲○○猶不知悛悔，於其上開強制戒治執行完畢後之5 年內
    ，明知毒品甲基安非他命屬毒品危害防制條例規定禁止持有
    、施用之第二級毒品（下簡稱：安非他命），竟基於施用安
    非他命之犯意，於96年2 月11日某時，位於臺北市某處之車
    內，以將安非他命結晶體置於吸食器內點火燃燒使之產生煙
    霧再吸用之方式，施用安非他命1 次。嗣於96年2 月12日凌
    晨4 時30分許，甲○○因另案遭通緝，經警在臺北市中山區
    ○○○路與德惠街交岔路口為警逮捕到案，並經警當日7 時
    許至7 時35分許之警詢中，徵得其同意採取其尿液，經送鑑
    定結果，證實呈（甲基）安非他命陽性反應，發覺上情。
三、案經臺北市政府警察局中山分局移送臺灣板橋地方法院檢察
    署檢察官偵查起訴。
    理  由
一、訊據被告甲○○對於前揭事實坦承不諱，而被告於上揭警詢
    中經警採取之尿液，經送臺灣尖端先進生技醫藥股份有限公
    司，以EIA 酵素免疫分析法初步檢驗，並以GC/MS 氣相層析
    質譜儀法確認檢驗，證實呈（甲基）安非他命陽性反應之事
    實，有該公司濫用藥物尿液檢驗報告在卷可稽（附於毒偵卷
    第23頁），被告自白核與事實相符，其施用安非他命之犯行
    ，洵堪認定。
二、論罪科刑：
    (一)按犯毒品危害防制條例第10條之罪者，檢察官應聲請法院
      裁定令被告入勒戒處所觀察、勒戒，其期間不得逾2 月；
      觀察、勒戒或強制戒治執行完畢釋放後，5 年內再犯同條
      例第10條之罪者，檢察官應依法追訴，毒品危害防制條例
      第20條第1 項、第23條第2 項分別定有明文。查被告於91
      年間，因施用毒品案件，經臺灣士林地方法院依檢察官之
      聲請裁定送觀察、勒戒，經勒戒結果，被判定有繼續施用
      毒品傾向，經同法院依檢察官聲請裁定令入戒治處所施以
      強制戒治，經付執行，92年9 月4 日因停止強制戒治處分
      執行而出監，93年1 月27日保護管束期滿執行完畢，有臺
      灣高等法院被告前案紀錄表、全國施用毒品案件紀錄表在
      卷可證，被告於強制戒治執行完畢5 年內，復犯施用毒品
      罪，其本案犯罪之訴追條件已具備，合先敘明。
    (二)查安非他命屬毒品危害防制條例第2 條第2 項第2 款規定
      之第二級毒品。核被告施用安非他命之行為，係犯毒品危
      害防制條例第10條第2 項之施用第二級毒品罪。被告施用
      安非他命時之持有行為，為高度之施用行為所吸收，不另
      論罪。
    (三)被告有事實欄一所示之有期徒刑執行完畢之紀錄，有臺灣
      高等法院被告前案紀錄表1 份在卷可稽，其於5 年內再故
      意犯本件有期徒刑以上之本罪，依刑法第47條第1 項之規
      定，構成累犯，應加重其刑。
    (四)茲審酌被告有施用毒品犯罪之前科，且曾因施用毒品案件
      ，先後經送觀察、勒戒、戒治，詳如事實欄一所示，業見
      前述，顯見被告自制力尚屬薄弱，及念其本件犯罪屬自損
      犯性質，暨其犯後坦承之態度等一切情狀，量處如主文所
      示之刑。又被告本案犯行之犯罪時間係在96年4 月24日以
      前，所犯合於中華民國96年罪犯減刑條例所列減刑條件，
      應依該條例第2 條第1 項第3 款、第9 條之規定，減其宣
      告刑之2分之1 ，並諭知減刑後之易科罰金折算標準。
據上論斷，應依刑事訴訟法第273 條之1 第1 項、第299 條第1
項前段，毒品危害防制條例第10條第2 項，刑法第11條前段、第
47條第1 項、第41條第1 項前段，中華民國96年罪犯減刑條例第
2條 第1 項第3 款、第7 條、第9 條，判決如主文。
本案經檢察官陳盈錦到庭執行職務。
中　　華　　民　　國　　96　　年　　8 　　月　　31　　日
                  刑事第四庭    法　官  王復生
以上正本證明與原本無異
如不服本判決應於送達後10日內向本院提出上訴狀
                                書記官　陳秀慧
中　　華　　民　　國　　96　　年　　9　　 月　　5 　　日
附錄本案論罪科刑法條全文：
毒品危害防制條例第10條：
施用第一級毒品者，處 6 月以上 5 年以下有期徒刑。
施用第二級毒品者，處 3 年以下有期徒刑。
